最高法院民事裁定　　　　　　　九十六年度台抗字第六七六號
抗　告　人　聯邦建設企業股份有限公司
法定代理人　乙○○○
訴訟代理人　林 樹 旺律師
　　　　　　莊 志 成律師
上列抗告人因與相對人甲○○等間請求損害賠償事件，對於中華
民國九十六年一月二十三日台灣高等法院裁定（九十五年度再抗
字第四三號），提起抗告，本院裁定如下：
    主  文
原裁定廢棄。
相對人在原法院再審之聲請駁回。
聲請及抗告訴訟費用均由相對人負擔。
    理  由
本件相對人委任劉家榮律師為訴訟代理人，起訴請求抗告人賠償
損害，劉家榮律師並委任當時任職於大千法律事務所（設台灣省
桃園縣桃園市○○路五三五號一六樓）之蔡銘書律師為複代理人
。台灣台北地方法院（下稱台北地院）九十二年度重訴字第三四
號判決（下稱第三四號判決）相對人敗訴，劉家榮律師以有上訴
特別代理權之訴訟代理人身分為相對人提起第二審上訴，但未獲
委任為第二審訴訟代理人。台北地院裁定命相對人補繳上訴裁判
費（下稱補費裁定），補費裁定以劉家榮律師及蔡銘書律師為應
受送達人，送達至大千法律事務所所在地，相對人未依限補正，
台北地院乃裁定駁回相對人之上訴（下稱駁回上訴裁定），相對
人就駁回上訴裁定提起抗告，並補繳上訴裁判費，原法院九十四
年度抗更(一)字第四三號裁定（下稱抗更(一)字第四三號確定裁定）
，認補費裁定及駁回上訴裁定均已合法送達劉家榮律師、蔡銘書
律師，相對人逾抗告期間提起抗告，抗告為不合法，裁定駁回抗
告。相對人以：抗更(一)字第四三號確定裁定未斟酌第三四號判決
卷內起訴書記載劉家榮律師之事務所與大千法律事務所並非同址
，且依大千法律事務所主持律師陳傳中陳報狀及勞工保險局投保
資料、台北律師公會會員名錄記載蔡銘書律師於送達時並未任職
大千法律事務所等證物，若經斟酌，可知補費裁定及駁回上訴裁
定送達至大千法律事務所，並非合法，伊等可獲較有利益之裁判
云云，依民事訴訟法第四百九十六條第一項第十三款規定聲請再
審。原法院九十五年度再抗字第一一號裁定（下稱再抗字第一一
號確定裁定）駁回相對人再審之聲請。相對人再依同法第五百零
七條準用同法第四百九十六條第一項第一款規定，對再抗字第一
一號確定裁定、抗更(一)字第四三號確定裁定及駁回上訴裁定聲請
再審，求予廢棄各該裁定。原裁定以：按送達於應受送達人之住
居所、事務所或營業所行之，民事訴訟法第一百三十六條第一項
定有明文。其應受送達人之住居所已變更者，原住居所即非應為
送達之處所，自不得於原住居所所在地為補充送達，亦不得於該
原處所為寄存送達。系爭補費裁定及駁回上訴裁定送達至大千法
律事務所所在地，而非送達至劉家榮律師設於高雄市○○○路一
三三之一三號三樓之事務所，該項送達違反上開規定自非合法，
再抗字第一一號確定裁定認上開送達對相對人已生合法送達效力
，即有違民事訴訟法第一百三十六條至第一百三十八條規定及本
院二十七年上字第二五六六號判例、本院六十四年台上字第四八
一號判例，有適用法規顯有錯誤情形，應予廢棄。又上開送達既
非合法，抗更(一)字第四三號確定裁定認相對人逾期抗告，而駁回
相對人之抗告，即有未合，應併予廢棄。再者，補費裁定及駁回
上訴裁定，雖併以複代理人蔡銘書律師為應受送達人，送達至大
千法律事務所所在地，惟送達當時，蔡書銘律師已自大千法律事
務所離職，改任職於台北市○○○路二０五號四樓之宏鑑法律事
務所，補費裁定及駁回上訴裁定，對蔡書銘律師之送達亦不合法
。相對人已補繳第二審上訴裁判費，則駁回上訴裁定亦應予廢棄
等詞，准如相對人之聲請。抗告人不服，對之提起抗告。
按聲請再審經法院認為無理由而駁回後，不得以同一事由，對於
原確定裁定或駁回再審聲請之確定裁定，更行聲請再審，民事訴
訟法第五百零七條準用同法第四百九十八條之一定有明文。又同
法第四百九十六條第一項第一款所謂適用法規顯有錯誤，不包括
認定事實錯誤之情形在內，且該條項款及同條項第十三款既同列
為再審事由，則所謂適用法規顯有錯誤，自亦不包括未斟酌證物
在內。相對人以抗更(一)字第四三號確定裁定未斟酌前述證物，依
民事訴訟法第四百九十六條第一項第十三款規定聲請再審，再抗
字第一一號確定裁定以：陳傳中律師之陳報狀已經抗更(一)字第四
三號確定裁定斟酌，其餘證物縱經斟酌，不足改變相對人對駁回
上訴裁定逾期抗告之結果，相對人不能因而受較有利益之裁判為
由，駁回相對人再審之聲請，並無適用法規顯有錯誤情形。縱再
抗字第一一號確定裁定就劉家榮律師曾否陳報大千法律事務所所
在地為其送達處所之事實認定錯誤，亦不在適用法規顯有錯誤之
列。相對人以再抗字第一一號確定裁定未斟酌前述證物乃適用法
規錯誤，對之聲請再審，於法未合，原裁定未察，遽為准許，而
廢棄再抗字第一一號確定裁定、抗更(一)字第四三號確定裁定及駁
回上訴裁定，自有未合。抗告意旨，指摘原裁定不當，聲明廢棄
，非無理由，爰併駁回相對人在原法院之再審聲請，以昭適法。
據上論結，本件抗告為有理由。依民事訴訟法第四百九十二條、
第九十五條、第七十八條，裁定如主文。
中　　華　　民　　國　九十六　年　　十　　月　　四　　日
                      最高法院民事第七庭
                          審判長法官  朱　建　男
                                法官  顏　南　全
                                法官  鄭　傑　夫
                                法官  蘇　清　恭
                                法官  許　正　順
      本件正本證明與原本無異
                                      書  記  官
中　　華　　民　　國　九十六　年　　十　　月   十五   日
                                                 H
